臺灣板橋地方法院刑事判決　　　　　　　 96年度訴字第933號
公　訴　人　臺灣板橋地方法院檢察署檢察官
被　　　告　甲○○
上列被告因違反毒品危害防制條例案件，經檢察官提起公訴（96
年度毒偵字第189 號），因被告於本院準備程序中為有罪之陳述
，本院告知被告簡式審判程序之旨，並聽取當事人之意見後，經
合議庭裁定改以簡式審判程序審理，判決如下：
    主  文
甲○○施用第一級毒品，處有期徒刑捌月，減為有期徒刑肆月，
如易科罰金，以新臺幣壹仟元折算壹日，扣案止血帶壹條、注射
針筒肆支，均沒收。又施用第二級毒品，處有期徒刑陸月，減為
有期徒刑月，如易科罰金，以新臺幣壹仟元折算壹日。應執行
有期徒刑陸月，如易科罰金，以新臺幣壹仟元折算壹日，扣案止
血帶壹條、注射針筒肆支，均沒收。
    事  實
一、甲○○前因施用毒品案件，經本院以九十三年度毒聲字第七
    六八號裁定送觀察、勒戒後，認有繼續施用傾向，經本院以
    九十三年度毒聲字第一○八二號裁定送強制戒治，於民國九
    十四年五月四日因認無繼續戒治之必要而釋放出所，並由臺
    灣板橋地方法院檢察署檢察官於九十四年六月七日為不起訴
    處分確定。又於九十五年三、四月間再因施用第一、二級毒
    品案件，經臺灣士林地方法院於九十五年十月十六日以九十
    五年度訴字第六七一號刑事判決判處有期徒刑十月，如易科
    罰金以銀元三百元折算一日，於九十五年十一月二十七日判
    決確定，嗣經同法院裁定減刑為有期徒刑五月，如易科罰金
    以銀元三百元折算壹日確定（不致使本件構成累犯）。詎其
    仍不知悔改，竟於上開強制戒治執行完畢釋放後五年內，復
    基於施用第二級毒品之犯意，於九十五年十二月二十二日凌
    晨一時許在臺北縣三重市○○街八一號一樓，以將甲基安非
    他命置入吸食器內燒烤後吸食其煙霧之方式，施用甲基安非
    他命一次，隨後又基於施用第一級毒品海洛因之犯意，在同
    址，以將海洛因用水稀釋後置入針筒注射之方式，施用海洛
    因一次。嗣於同日凌晨五時三十分許，經警在上址執行搜索
    而查獲，並扣得止血帶一條、注射針筒四支，復經採集其尿
    液送驗而查悉上情。
二、案經臺北縣政府警察局三重分局報告臺灣板橋地方法院檢察
    署檢察官偵查起訴。因甲○○於本院準備程序中為有罪之陳
    述，經本院合議庭裁定以簡式審判程序審理。
    理  由
一、訊據被告甲○○對於前揭犯罪事實均坦承不諱，經查：
（一）被告經警採尿送台灣檢驗科技股份有限公司，以EIA 酵素
      免疫分析法篩檢、GC/MS 氣相層析質譜儀分析法確認檢驗
      結果，呈嗎啡及甲基安非他命陽性反應，有該公司九十六
      年一月九日出具之濫用藥物檢驗報告、扣押物品清單各一
      紙在卷可參（見本院卷）。復查：
  １、海洛因施用入人體後水解還原成嗎啡，再循嗎啡之代謝方
      式排出體外，業據行政院衛生署藥物食品檢驗局以七三藥
      檢壹字第○三○二二一號函說明綦詳，且尿液中能否驗出
      嗎啡陽性反應，與其投與量、投與途徑、採尿時間、個人
      體質及檢測方法之靈敏度有關，國外曾有文獻報導注射六
      毫克之海洛因鹽酸鹽，其代謝物嗎啡之平均可檢出時限約
      為二十六小時，亦經行政院衛生署藥物食品檢驗局於八十
      一年九月八日以（八一）藥檢壹字第八一一四八八五號函
      釋明在案。
  ２、甲基安非他命經口服投與後，約百分之七十於二十四小時
      內自尿中排出，約百分之九十於九十六小時內自尿中排出
      ，由於目前國內尿液中甲基安非他命之檢驗僅為鑑定其是
      否呈陽性反應，尚未定其含量，且甲基安非他命成分之檢
      出與其投與方式、投與量、個人體質、採尿時間與檢測儀
      器之精密度等諸多因素有關，因此僅憑尿液中呈甲基安非
      他命陽性反應，並無法確實推算吸食時間距採集時間之長
      短，惟依上述資料推斷，最長可能不會超過四日即九十六
      小時，此經行政院衛生署藥物食品檢驗局於八十一年二月
      八日以（八一）藥檢壹字第○○一一五六號函釋明在案。
（二）被告前因施用毒品案件，經本院以九十三年度毒聲字第七
      六八號裁定送觀察、勒戒後，認有繼續施用傾向，經本院
      以九十三年度毒聲字第一○八二號裁定送強制戒治，於九
      十四年五月四日因認無繼續戒治之必要而釋放出所，並由
      臺灣板橋地方法院檢察署檢察官於九十四年六月七日為不
      起訴處分確定，有臺灣高等法院被告前案紀錄表在卷可按
      。其於前次強制戒治執行完畢釋放後五年內，再犯本件施
      用第一級毒品海洛因、第二級毒品甲基安非他命之事實，
      堪以認定。本件事證明確，被告犯行洵堪認定，應予依法
      論科。
二、按海洛因、甲基安非他命分屬毒品危害防制條例第二條第二
    項第一款所規定之第一級毒品及同條項第二款所規定之第二
    級毒品，核被告施用海洛因、甲基安非他命之行為，分別係
    犯毒品危害防制條例第十條第一項之施用第一級毒品罪及同
    條第二項之施用第二級毒品罪。其施用前後持有毒品之低度
    行為，應為施用毒品之高度行為所吸收，均不另論罪。被告
    所犯上開二罪間，犯意各別，罪名互異，應分論併罰。本院
    審酌被告施用毒品，足以戕害其身心，滋生其他犯罪，惡化
    治安，嚴重損及公益，且被告前曾犯施用毒品罪，業經強制
    戒治執行完畢、刑事判決確定，仍未戒斷其施用毒品之惡習
    ，竟再為本件施用毒品犯行，顯見其不思悔改，及其犯後坦
    承犯行，而其施用毒品行為於本質上係屬自我戕害行為，反
    社會性之程度應屬較低，及其犯後坦承犯行，態度尚稱良好
    等一切情狀，量處如主文所示之刑，並諭知如易科罰金之折
    算標準，以資懲儆。又被告前揭犯罪時間均在中華民國九十
    六年四月二十四日以前，合於減刑條件，應依中華民國九十
    六年罪犯減刑條例第二條第一項第三款，減其刑期二分之一
    ，並諭知如易科罰金之折算標準，並定其應執行之刑。
三、扣案止血帶一條及注射針筒四支係被告所有，供本件施用第
    一級毒品海洛因所用或預備之用，此據被告於本院審理時供
    明在卷，爰依刑法第三十八條第一項第二款規定，併予宣告
    沒收。
據上論斷，應依刑事訴訟法第二百七十三條之一第一項、第二百
九十九條第一項前段，毒品危害防制條例第十條第一項、第二項
、第二十三條第二項，刑法第十一條前段、第四十一條第一項前
段、第二項、第五十一條第五款、第三十八條第一項第二款，中
華民國九十六年罪犯減刑條例第二條第一項第三款、第七條、第
九條，判決如主文。
本案經檢察官沈志成到庭執行職務。
中　　華　　民　　國　　96　　年　　7 　　月　　25　　日
                  刑事第十五庭  審判長法　官  陳鴻清
                                      法  官  朱嘉川
                                      法  官  劉安榕
上列正本證明與原本無異。
如不服本判決，應於判決送達後10日內向本院提出上訴狀（應附
繕本），上訴於臺灣高等法院。
                                      書記官  楊馥如
中　　華　　民　　國　　96　　年　　7 　　月　　25　　日
附錄本案論罪科刑法條全文：
毒品危害防制條例第10條
施用第一級毒品者，處六月以上五年以下有期徒刑。
施用第二級毒品者，處三年以下有期徒刑。
